---
title: "Base de datos WELA"
---

<style type="text/css">
  body{
  font-size: 12pt;
}
</style>


```{r setup, include = FALSE}
knitr::opts_chunk$set(echo = TRUE)
```

Creamos una base de datos de mujeres expertas en publicaciones científicas con el fin de 
construir una comunidad académica más amplia, diversa, inclusiva y justa en América Latina.

Las mujeres que están en el directorio de WELA son científicas excepcionalmente calificados de diversas disciplinas. Cada una de ellas recibió el título de MSc y/o Ph.D, y muchas de ellas son docentes de instituciones de educación superior, o investigadoras o actúan en empresas relacionadas con la educación y/o ciencia y tiene experiencia en el tema de publicación científica. Ellas ya han publicado y actuado como revisoras en revistas de impacto a nivel local, regional y/o internacional. Su continua formación las ha preparado para actuar como editoras/revisoras científicas.



<br>

```{r include=FALSE}
library(knitr)
knitr::opts_chunk$set(echo=FALSE, message = FALSE, warning = FALSE)
```

```{r}
library(dplyr)
library(DT)
```


```{r}

dat <- gsheet::gsheet2tbl("https://docs.google.com/spreadsheets/d/15sGVstF9ei0qbSUcvLeM0Ao_QmG1hnn8VvKiZgPHo6w/edit?usp=sharing") 

datos <- dat %>%
  dplyr::select(-`Marca temporal`, -`País de nacimiento / País de nascimento`,
                -`¿Cómo se identifica actualmente? / Como você se identifica atualmente?`,
                -starts_with("¿Cómo se autoreconoce en cuestión"),
                -starts_with("Declaro que comprendo la naturaleza")) %>%  
  dplyr::arrange(`Apellido /Sobrenome`) %>%
  mutate(`Nombre/Nome` = paste(`Apellido /Sobrenome`,`Nombre / Nome`, sep = " ")) %>%
    dplyr::arrange(`Nivel de dominio en Español / Nível de proficiência em Espanhol`) %>%
  mutate(`Idioma/Língua` = paste(`Nivel de dominio en Español / Nível de proficiência em Espanhol`, `Nivel de dominio en Portugués / Nível de proficiência em Português`, `Nivel de dominio en Inglés / Nível de proficiência em Inglês`, sep = " ")) %>%
  mutate(Name = ifelse(!is.na(Website), 
                       paste0('<a href="', Website, '"target="_blank">', `Nombre/Nome`, '</a>'),
                       `Nombre/Nome`)) %>%
  mutate(`Posicion/Posição` = ifelse(!is.na(`¿Cuál alternativa describe mejor su cargo actual? / Qual alternativa descreve melhor sua posição atual?`), 
                        paste0('', `¿Cuál alternativa describe mejor su cargo actual? / Qual alternativa descreve melhor sua posição atual?`))) %>%
  
  
  mutate(`Experiencia como editora/Experiência de editor` = ifelse(!is.na(`¿Te desempeñas actualmente como miembro del cuerpo editorial de alguna publicación científica? / Atualmente você trabalha como membro do conselho editorial de uma publicação científica?`), 
                        paste0('', `¿Te desempeñas actualmente como miembro del cuerpo editorial de alguna publicación científica? / Atualmente você trabalha como membro do conselho editorial de uma publicação científica?`)))%>%
  
  
   dplyr::arrange(`¿Título obtenido en pregrado/licenciatura? / Qual foi o titulo obtido na graduação/ licenciatura?`) %>%
  mutate(`Estudios/Estudos` = paste(`¿Título obtenido en pregrado/licenciatura? / Qual foi o titulo obtido na graduação/ licenciatura?`,`¿Título obtenido en la Maestría? / Qual foi o titulo obtido no Mestrado?`, `¿Título obtenido en el doctorado? / Qual foi o titulo obtido no Doutorado?`, sep = ", ")) %>%
  dplyr::select(`Nombre / Nome`, `Posicion/Posição`, `País de residencia actual / País de residência atual`,`Estudios/Estudos`, `Área de trabajo / Área de trabalho`,`Universidad/Institución/Organización/Universidade/ Instituição/Organização actual`,`Idioma/Língua`, `E-mail`, Twitter, `Palabras clave / Palavras-chave`, `Experiencia como editora/Experiência de editor`) 

```


```{r out.width='200%'}

# shuffle people randomly?
datatable(datos, rownames = FALSE, filter = "top", escape = c(-1, - 10))

```

Last update: `r Sys.Date()`

